# 关于生产性及公益性生物资产在资产负债表的列报

提问人：whoisbad 时间：2012-07-26 21:46:35
会计准则讲解上说，消耗性生物资产在一定程度上具有存货的特征，应当作为存货在资产负债表中列报。 而对于生产性生物资产，只说在一定程度上具有固定资产的特征，但没说怎么列报， 对于公益性生物资产则只是说确认为生物资产，并且应当单独核算。
我的问题是： 1 、生物资产是不是资产负债表上的一个项目？ 2 、生产线生物资产和公益性生物资产在资产负债表上如何列示？

回答人：chenyiwei
1 、生产性生物资产在《〈企业会计准则第 30 号——财务报表列报〉应用指南》后附的一般企业资产负债表参考格式中是有专门的单列项目的。 2 、公益性生物资产是指以防护、环境保护为主要目的的生物资产，因此持有目的与存货、固定资产存在较大差异，不应列报为存货或者固定资产，如果金额不大的，可并入“其他非流动资产”列报；如果金额重大的，应考虑在非流动资产大类下增设报表项目予以单列。

提问人：hrtsex 时间：2015-05-23 10:09:18
想请教陈版的是： 1 、若购买一块林地（没有树木），可办理林权证，这种情况下，支付林地的购买款是单独计入无形资产还是计入消耗性生物资产呢？
2 、关于消耗性生物资产（比如养鱼，每年的收入变化不大，且在2-3个月内销售完毕，）成本的结转，采用什么标准比较合适呢？
是否可以按照当月实现的收入占预计全年收入的比例分摊成本呢？

回答人：chenyiwei
没有树木等生物资产的，收购价款应计入无形资产。

提问人：蒋苗苗 时间：2018-06-09 18:50:08
陈老师，请问消耗性生产资产应在哪个科目列示

回答人：chenyiwei
一般列入存货。